

# INGENIERO CIVIL 7 AÑOS DE EXPERIENCIA

De mis experiencias y estudios adquiridos me considero capaz de enfrentar cualquier reto que se presente. Ya que me considero una persona proactiva, responsable, ordenada, que siempre busca aportar en mi trabajo lo mejor de mi y que disfruta de laborar en equipo.

# FORMACIÓN ACADÉMICA

- Instituto: ITESO (Instituto Tecnológico de Estudios Superiores de Occidente)
- Titulo: Ingeniero Civil
- Cedula profesional: 8058524
- Instituto: CETI (Centro de Enseñanza Técnica Industrial)
- Titulo: Tecnólogo en Construcción
  Acta N° PS 1118 Fecha: 18 de septiembre del 2007 libro: 11

Foja: 118

#### CONOCIMIENTOS INFORMATICOS-COMPUTACIONALES

- AutoCad
- Office
- Minitab
- Staad Pro

- CivilCad
- Sap2000
- NeoData

#### **CURRICULUM ONLINE:**

www.ingfaisal.wix.com/curriculum

En esta página podrá ver de manera más detallada mi información profesional

### **EXPERIENCIA**

- Empresa: ADB Arquitectura y Diseño en Balance.
- Domicilio: C. Justo Sierra # 2593 Col. Ladrón Guevara.
- Puesto desempeñado: Director de construcción.
- Período: Julio 2013 (trabajo actual)
- Principales actividades desempeñadas en el puesto:

Supervisión de obra, analista de precios unitarios, elaboración de presupuestos, control de nomina de obra, revisión técnica de proyectos, control de estimaciones a contratistas y proveedores.

- Empresa: QM CONSTRUCCIÓN Y MONTAJE.
- Domicilio: Av. Xóchitl # 182 Col. Ciudad del Sol.
- Puesto desempeñado: Supervisor de obra y operaciones.
- Período: Febrero 2013 a Julio 2013 (6 meses)
- Jefe inmediato: Ing. Rafael Martin Del Campo, celular: 33-34-41-01-47 oficina: 35-63-82-25
- Principales actividades desempeñadas en el puesto:

Supervisión de obra, analista de precios unitarios, elaboración de presupuestos, control de nomina de obra, estudios patológicos y atención de garantías.

- Empresa: GRUPO CONSTRUCTOR VIVENDI S.A. DE C.V.
- Domicilio: C. Isla Raza #2620 Col. Jardines de la Cruz.
- Puesto desempeñado: Subdirector técnico-administrativo.
- Período: Julio 2009 a Diciembre 2012 (3 años 6 meses)
- Supervisor inmediato: Ing. José Mauricio Colunga Flores,

celular: 33-12-88-30-62 y 33-14-32-15-23 oficina: 31-44-31-77 casa: 31-21-15-89

• Principales actividades desempeñadas en el puesto:

Supervisión de proyecto y ejecución, analista de Precios Unitarios, elaboración de presupuestos y finiquitos, catálogos números generadores y estimaciones, control de nomina de obra y control de suministros de materiales.

- Empresa: SERTECO (Servicios Técnicos en Construcción)
- Domicilio: Av. Federalismo norte #2270 Col. Atemajac
- Puesto desempeñado: Proyectista.
- Período: Mayo 2006 a Mayo 2009 (3 años 7 meses)
- Supervisor inmediato: Ing. Rafael Vera Gloria, celular: 333-19-17-22-7 oficina: 33-30-15-88
- Principales actividades desempeñadas en el puesto:

Desarrollo de proyectos de drenaje, vialidades, así como supervisión de obra y ejecutor, a su vez realizando presupuestos y estimaciones de movimientos de tierras.

## **CURRICULUM ONLINE:**

www.ingfaisal.wix.com/curriculum

En esta página podrá ver de manera más detallada mi información profesional